臺灣板橋地方法院刑事判決　　　　　　　　96年度訴字第55號
聲　請　人　臺灣板橋地方法院檢察署檢察官
被　　　告　乙○○
　　　　　　　　　　　2樓
上列被告因妨害電腦使用案件，經檢察官聲請以簡易判決處刑〔
９５年度偵字第１７１１８號〕；本院認有刑事訴訟法第４５１
條之１第４項但書之情形，適用通常程序審判，茲判決如下：
    主  文
乙○○無故取得他人電腦之電磁紀錄，致生損害於他人，處拘役
伍拾日，如易科罰金，以銀元參佰元折算壹日；減為拘役貳拾伍
日，如易科罰金，以銀元參佰元折算壹日。
    事  實
甲、乙○○於民國〔下同〕９４年６月３０日１１時１９分１２
    秒，即附表壹編號一所示時間，自不詳處所連結至大陸地區
    代理伺服器〔網路ＩＰ位址如附表壹編號一所示〕上網際網
    路後，再連結至「網禪科技股份有限公司」所管理維護之「
    ＭＵ奇蹟Ｏｎｌｉｎｅ」網路連線遊戲，無故輸入甲○○所
    有之網路遊戲帳號「ＦＥＮ５４００」及密碼，而入侵該遊
    戲伺服器主機，併於附表壹編號二所示時間，連結至韓國代
    理伺服器〔網路ＩＰ位址如附表壹編號二所示〕上網際網路
    後，再連結至上揭「ＭＵ奇蹟Ｏｎｌｉｎｅ」網路連線遊戲
    ，無故輸入洪國銘所有之網路遊戲帳號「ＧＮ000000
    00」及密碼，而入侵該遊戲伺服器主機〔入侵ＧＮ000
    00000帳號部分，未據洪國銘告訴〕，竊取附表貳所示
    「ＦＥＮ５４００」帳號內虛擬角色「克莉提娜」及「雨炘
    」之虛擬裝備、虛擬寶物，並移轉至其所操作之「ＧＮ00
    000000」帳號內虛擬角色「心＠戀」後，於附表壹編
    號一、二「DISCONNECT」所示時間登出，無故取得甲○○所
    有如附表貳所示電腦之電磁紀錄，致生損害於甲○○。嗣於
    附表壹編號三所示時間，連結至韓國代理伺服器〔網路ＩＰ
    位址如附表壹編號三所示〕上網際網路後，再連結至上揭「
    ＭＵ奇蹟Ｏｎｌｉｎｅ」網路連線遊戲，無故輸入洪國銘所
    有之網路遊戲帳號「ＧＮ00000000」及密碼，而入
    侵該遊戲伺服器主機〔入侵ＧＮ00000000帳號部分
    ，未據洪國銘告訴〕，操作「白穎天使」虛擬角色，將所竊
    取得如附表參所示虛擬寶石轉售予陳立德所有之帳號「ｃｈ
    ｅｎ７６２３０８」內虛擬角色「眼淚為你流」下，並且要
    求陳立德將虛擬寶石交易款項新臺幣〔下同〕５０００元匯
    入其不知情妹妹劉玲君之萬泰商業銀行000000000
    000號帳戶。
乙、案經甲○○訴由高雄縣政府警察局鳳山分局報告臺灣高雄地
    方法院檢察署檢察官呈請臺灣高等法院檢察署檢察長令轉臺
　　灣板橋地方法院檢察署檢察官偵查後聲請以簡易判決處刑。
    理  由
甲、本件控、辯雙方主要爭點及所主張之證據方法：
　　壹、公訴人認被告涉上揭犯嫌，係以：〔一〕告訴人甲○○
　　　　指訴。〔二〕共同被告洪國銘陳述。〔三〕證人陳立德
　　　　證述。〔四〕網禪科技股份有限公司所提供之帳號個人
　　　　資料及虛擬道具流向交易紀錄〔含ＩＰ位址〕。〔五〕
    　　自動櫃員機交易明細表、萬泰銀行000000000
      　000號帳戶交易往來明細。〔六〕ＩＰ位址查詢資料
        及使用者資料。〔七〕被告供述等為證據方法。
　　貳、被告自白買受人關於虛擬寶物交易價金伍仟元確實匯入
　　　　自己所指定之帳戶。對於甲○○失竊之序號00000
　　　　0000之祝福寶石確移轉至陳立德之帳號ｃｈｅｎ７
　　　　６２３０８，暨對於聲請簡易判決處刑書主張其以伍仟
  　　　元出售虛擬寶物等情不爭執。惟爭執否認犯罪，其主要
　　　　爭點為〔一〕否認竊取甲○○失竊之系爭虛擬寶物。〔
　　　　二〕否認曾以帳號ＧＮ00000000將甲○○失竊
  　　　之祝福寶石移轉至陳立德帳號ｃｈｅｎ７６２３０８。
乙、關於上揭證據方法之證據能力：
　　刑事訴訟法第１５９條第１項雖規定，被告以外之人於審判
  　外之言詞或書面陳述，除法律有規定外，不得作為證據。惟
    同法第１５９條之５明定：「被告以外之人於審判外之陳述
    ，雖不符前四條之規定，而經當事人於審判程序同意作為證
    據，法院審酌該言詞陳述或書面陳述作成時之情況，認為適
    當者，亦得為證據。」、「當事人、代理人或辯護人於法院
    調查證據時，知有第一百五十九條第一項不得為證據之情形
    ，而未於言詞辯論終結前聲明異議者，視為有前項之同意。
    」，其立法理由在於傳聞證據未經當事人之反對詰問予以核
    實，乃排斥其證據能力。惟當事人如放棄對原供述人之反對
    詰問權，於審判程序表示同意該等傳聞證據可作為證據，此
    時，法院除認該傳聞證據欠缺適當性外，自可承認其證據能
    力。又當事人、代理人或辯護人於調查證據時，知有刑事訴
    訟法第１５９條第１項不得為證據之情形，卻表示「對於證
    據調查無異議」、「沒有意見」、「不知道」等意思，而未
    於言詞辯論終結前聲明異議者，應視為已有將該等傳聞證據
    採為證據之同意。經查，被告於本院準備程序時就公訴人聲
    明上列證據方法，陳述「調查這些證據我沒意見」〔參見本
    院準備程序筆錄第４頁〕，未於言詞辯論終結前聲明異議〔
    參見本院審判筆錄〕，應視為已有將該等傳聞證據採為證據
    之同意。
丙、本院之判斷：
    壹、上揭事實，業據告訴人甲○○指訴歷歷，與〔一〕被告
　　　　於警詢時自白確將「祝福寶石」等寶物以伍仟元出售與
　　　　陳立德，款項則匯入其不知情妹妹劉玲君之萬泰商業銀
  　　　行000000000000號帳戶內〔參見高雄縣政
　　　　府警察局刑案偵查卷宗第６頁背面、第４頁〕，偵訊時
　　　　自白陳立德自帳號ＧＮ00000000取得「祝福寶
　　　　石」等寶物〔參見臺灣板橋地方法院檢察署９５年度偵
　　　　字第１７１１８號卷第１４頁〕，本院審理時自白確曾
　　　　收受事實欄所示伍仟元匯款〔參見本院審判筆錄第６頁
　　　　〕。〔二〕洪國銘陳述情節〔參見參見高雄縣政府警察
　　　　局刑案偵查卷宗第４頁至第６頁〕。〔三〕陳立德陳述
　　　　情節〔參見高雄縣政府警察局刑案偵查卷宗第８頁背面
　　　　第９頁正面〕等，互核相符，復有：〔一〕網禪科技股
　　　　份有限公司所提供之帳號個人資料及虛擬道具流向交易
　　　　紀錄含ＩＰ位址〔附高雄縣政府警察局刑案偵查卷宗第
　　　　３頁背面、第４頁正面，第１１頁背面至第２５頁正面
　　　　〕。〔二〕自動櫃員機交易明細表、萬泰銀行0000
　　　　00000000號帳戶交易往來明細〔附同上刑案偵
　　　　查卷宗第３４頁、第３５頁〕。〔三〕ＩＰ位址查詢資
　　　　料及使用者資料〔附臺灣板橋地方法院檢察署９５年度
　　　　偵字第１７１１８號卷第２頁至第１１頁〕等足佐。且
　　　  查：
        一、被告連結附表壹編號二所示韓國代理伺服器ＩＰ位
            址係「２１０．１１４．２２３．９２」〔聲請簡
            易判決處刑書載為「２１０．１１４．２『３２』
            ．９２」〕，此有上引網禪科技股份有限公司所提
　　　　　　供之帳號個人資料及虛擬道具流向交易紀錄含ＩＰ
　　　　　　位址足佐；爰補正如事實欄及附表。
  　　　二、陳立德於事實欄所示時間，以伍仟元向帳號「ＧＮ
            00000000」、操作「白穎天使」虛擬角色
            之網友購入「祝福寶石」等寶物，並依指示將價金
            匯入網友指定之萬泰商業銀行000000000
            000號帳戶，業據陳立德陳明〔參見高雄縣政府
            警察局刑案偵查卷宗９頁正面；嗣獲帳號「ＧＮ0
            0000000」、操作「白穎天使」虛擬角色之
            網友給付附表參所示「祝福寶石」等寶物，附表參
            所示「祝福寶石」等寶物均係甲○○失竊，此有上
            引網禪科技股份有限公司所提供之帳號個人資料及
            虛擬道具流向交易紀錄含ＩＰ位址足佐；審酌〔一
            〕被告自承收受陳立德交付之買賣價金伍仟元，則
            出售、給付附表參所示「祝福寶石」等寶物與陳立
            德之人，應係被告。〔二〕附表參所示「祝福寶石
            」等寶物原係甲○○所有，失竊後經移轉至「ＧＮ
            00000000」帳號內，再以此帳號移轉至買
            受人陳立德之「ｃｈｅｎ７６２３０８」帳號，顯
            見竊取電磁紀錄、銷贓者應為同一人，即係被告；
            綜此斟之，被告應有事實欄所示犯行。其執前情否
            認犯罪，為犯後飾卸之詞。
        三、附表壹所示ＩＰ位址，分屬大陸地區、韓國地區代
　　　　　　理伺服器，被告係先連結至各該代理伺服器，由各
　　　　　　該代理伺服器與網禪科技股份有限公司連線，網禪
　　　　　　科技股份有限公司遊戲伺服器歷史稽核紀錄〔Ｌｏ
　　　　　　ｇＦｉｌｅ〕雖僅紀錄附表壹所示ＩＰ位址，而無
　　　　　　被告所操作臺灣地區之電腦主機ＩＰ資訊，仍無礙
　　　　　  於認定被告有事實欄所示犯行。
    貳、本件事證明確，被告之上揭犯行，堪予認定。
丁、被告為事實欄所示行為後，刑法業經　總統於９４年２月２
    日以總統華總一義字第０９４０００１４９０１號令修正公
    布第１～３、５、１０、１１、１５、１６、１９、２５～
    ２７、第四章章名、２８～３１、３３～３８、４０～４２
    、４６、４７、４９、５１、５５、５７～５９、６１～６
    ５、６７、６８、７４～８０、８３～９０、９１－１、９
    ３、９６、９８、９９、１５７、１８２、２２０、２２２
    、２２５、２２９－１、２３１、２３１－１、２９６－１
    、２９７、３１５－１、３１５－２、３１６、３４１、３
    ４３條條文；增訂第４０－１、７５－１條條文；刪除第５
    ６、８１、９４、９７、２６７、３２２、３２７、３３１
    、３４０、３４５、３５０條條文；並自９５年７月１日施
    行。現行刑法第２條第１項規定：「行為後法律有變更者，
    適用行為時之法律。但行為後之法律有利於行為人者，適用
    最有利於行為人之法律。」，其中〔一〕刑法第３５８條規
    定「無故輸入他人帳號密碼、破解使用電腦之保護措施或利
    用電腦系統之漏洞，而入侵他人之電腦或其相關設備者，處
    三年以下有期徒刑、拘役或科或併科十萬元以下罰金」；同
    法第３５９條規定「無故取得、刪除或變更他人電腦或其相
    關設備之電磁紀錄，致生損害於公眾或他人者，處五年以下
    有期徒刑、拘役或科或併科二十萬元以下罰金」。惟行為時
　　刑法第３３條第５款規定：「罰金：一元以上」。現行刑法
  　第３３條第５款規定「罰金：新臺幣一千元以上，以百元計
    算之。」。修正後罰金刑最低度重於行為時法，新法非有利
    於行為人。〔二〕行為時刑法第５５條後段規定：「犯一罪
　　而其方法或結果之行為犯他罪名者，從一重處斷。」。現行
  　刑法刪除第５５條關於牽連犯之規定；比較新、舊法律，新
    法非有利於行為人。〔三〕行為時之刑法第４１條第１項前
　　段規定：「犯最重本刑為伍年以下有期徒刑以下之刑之罪，
  　而受陸個月以下有期徒刑或拘役之宣告，因身體、教育、職
    業、家庭之關係或其他正當事由，執行顯有困難者，得以壹
    元以上參元以下折算壹日，易科罰金。」，又行為時之易科
    罰金折算標準，修正前罰金罰鍰提高標準條例第２條〔現已
    刪除〕規定，就其原定數額提高為１００倍折算１日。據此
    ，行為時之易科罰金折算標準，應以銀元參佰元折算壹日，
    經折算後，應以新臺幣玖佰元折算壹日。惟現行刑法第４１
    條第１項前段則規定：「犯最重本刑為伍年以下有期徒刑以
    下之刑之罪，而受陸個月以下有期徒刑或拘役之宣告者，得
    以新臺幣壹仟元、貳仟元或參仟元折算壹日，易科罰金。」
    。比較修正前、後之易科罰金折算標準，新法非有利於行為
    人。
戊、被告輸入告訴人帳號、密碼，而入侵線上電腦遊戲之伺服主
    機後，取得告訴人帳號內之寶物、裝備之行為，係犯刑法第
　　３５８條之入侵電腦或其相關設備罪、同法第３５９條無故
    取得他人電磁紀錄罪；所犯上揭貳罪，有方法結果之牽連關
    係，應從一重之無故取得他人電磁紀錄罪處斷；聲請簡易判
    決處刑書雖漏引用刑法第３５８條，惟犯罪事實欄業已明確
    記載此部分事實，無礙於本院依法將之審結；末按被告犯罪
    時間在９６年４月２４日以前，應按中華民國九十六年罪犯
    減刑條例規定減其宣告刑二分之一。爰審酌被告犯罪之動機
    、目的、手段、所致之損害，暨犯罪後態度等一切情狀，量
    處如主文所示之刑，並諭知減得之刑，暨易科罰金之折算標
    準。
己、不能證明犯罪，不另為無罪諭知部分：
　　壹、聲請簡易判決處刑意旨另以：乙○○意圖為自己不法之
　　　　所有，為隱匿其真實來源主機資訊以避免查緝，於附表
  　　　肆所示時間，利用電腦及網際網路連線設備〔網路服務
　　　　業者即ＩＳＰ，ＩｎｔｅｒｎｅｔＳｅｒｖｉｃｅＰｒ
　　　　ｏｖｉｄｅｒ係和網寬頻電信股份有限公司，ＩＰ：６
　　　　１．６３．３９．２９，而６１．６３．３２．０－６
　　　　１．６３．９５．２５５網段內ＩＰ，均為和網寬頻電
　　　　信公司所分配發放之單位〕連結附表肆所示韓國代理伺
　　　　服器〔網路ＩＰ位址如附表肆所示〕後，再連結至「網
　　　　禪科技股份有限公司」所管理維護之「ＭＵ奇蹟Ｏｎｌ
　　　　ｉｎｅ」網路連線遊戲，連續無故輸入甲○○所有之網
　　　　路遊戲帳號「ＦＥＮ５４００」及密碼，多次登出登入
　　　　該遊戲伺服器主機〔詳如附表肆〕，因認被告尚涉此部
　　　  分入侵電腦或其相關設備犯嫌。
　　貳、被告堅決否認此部分犯罪。查系爭ＩＰ位址「６１．６
　　　　３．３９．２９」，於９４年６月３０日，係由和網寬
　　　　頻電信股份有限公司，派發與「巨昇科技社─網咖」〔
  　　　址設新竹縣北埔鄉○○村○○街３鄰８號３樓〕，對於
    　　使用上揭位址之人於當日有無連結至附表肆所示韓國代
　      理伺服器等ＩＰ位址，和網寬頻電信股份有限公司『並
        無所悉』，此有本院９５年９月１５日板院輔刑自９５
        簡９字第０３８３２５號函、該公司覆函足佐〔附本院
        ９５年度簡字第５２０９號卷第１６頁、第１７頁〕，
        自不能懸揣被告於當日曾至「新竹縣北埔鄉○○村○○
        街３鄰８號３樓『巨昇科技社─網咖』」操作ＩＰ位址
　　　　「６１．６３．３９．２９」之電腦，尤不能謂『巨昇
　　　　科技社─網咖』上揭電腦操作人員曾以附表肆所示位址
　　　　之伺服器為代理服務器，自不能遽認被告涉此部分犯嫌
  　　　。
　　參、此外，復查無其積極確切之事證，足認被告涉此部分犯
  　　　嫌，當不能證明其此部分犯罪，惟聲請簡易判決處刑意
　　　　旨認此部分與有罪部分有連續犯、牽連犯之裁判上壹罪
　　　  之關係，爰不另為無罪之諭知。
庚、告訴乃論之罪，未經告訴，不另為公訴不受理諭知部分：
　　壹、聲請簡易判決處刑意旨另以：乙○○於附表壹編號二、
  　　　三所示時間，經附表壹編號二、三ＩＰ位址之代理服務
　　　　器上網際網路後，再連結至上揭「ＭＵ奇蹟Ｏｎｌｉｎ
　　　　ｅ」網路連線遊戲，無故輸入洪國銘所有之網路遊戲帳
　　　　號「ＧＮ00000000」及密碼，而入侵該遊戲伺
　　　　服器主機，復於附表肆所示時間操作「ｘｘｘｙｙｙ１
　　　　１０」帳號，將「ＧＮ00000000」帳號所盜取
　　　　而來之部份虛擬裝備利用虛擬角色「白穎天使」轉移至
　　　　「ｘｘｘｙｙｙ１１０」帳號下後登出，因認被告尚涉
　　　  此部分入侵電腦或其相關設備犯嫌。
　　貳、按刑法第３５８條至第３６０條之罪，須告訴乃論，同
  　　　法第３６３條定有明文。查：「ＭＵ奇蹟Ｏｎｌｉｎｅ
　　　　」網路連線遊戲帳號「ＧＮ00000000」為洪國
　　　　銘所有，業據洪國銘陳明〔參見高雄縣政府警察局刑案
　　　　偵查卷宗第５頁〕，帳號「ｘｘｘｙｙｙ１１０」則為
　　　　自稱「ｑａｚ」之人所有，亦有「網禪科技股份有限公
　　　　司」會員資料足參〔附同上刑案偵查卷宗第１３頁正面
　　　　〕，洪國銘與會員「ｑａｚ」均未提出告訴，此部分訴
　　　　追條件自有未備。惟公訴意旨認此部分與有罪部分有連
　　　　續犯、牽連犯之裁判上壹罪之關係，爰不另為公訴不受
　　　  理之諭知。
據上論斷，應依刑事訴訟法第４５２條、第２９９條第１項前段
，刑法第２條第１項前段、第３５８條、第３５９條，修正前刑
法第５５條、第４１條第１項前段，修正前罰金罰鍰提高標準條
例第２條，中華民國九十六年罪犯減刑條例第２條第１項第３款
、第７條，判決如主文。
本案經檢察官劉仕國到庭執行職務。
中　　華　　民　　國　　96　　年　　9 　　月　　28　　日
                  刑事第一庭  審判長法　官  陳恆寬
                                    法　官  張江澤
                                    法　官  陳福來
以上正本證明與原本無異。
如不服本判決應於送達後10日內向本院提出上訴狀。
    　　                            書記官  林兆嘉
中　　華　　民　　國　　96　　年　　9 　　月　　29　　日
附錄壹：本件論罪科刑參考法條：
刑法第３５８條：
無故輸入他人帳號密碼、破解使用電腦之保護措施或利用電腦
系統之漏洞，而入侵他人之電腦或其相關設備者，處三年以下
有期徒刑、拘役或科或併科十萬元以下罰金。
刑法第３５９條：
無故取得、刪除或變更他人電腦或其相關設備之電磁紀錄，致
生損害於公眾或他人者，處五年以下有期徒刑、拘役或科或併
科二十萬元以下罰金。
附錄貳：告訴人、被害人、被告上訴權利告知書：
一、如果您是告訴人或被害人而對本判決不服，請書具不服的理
    由狀，向臺灣板橋地方法院檢察署提出聲請，請求檢察官上
    訴。但要注意可以上訴的期間只有１０天，而且這項可以上
    訴的期間，是以檢察官收受判決正本的日期起算，不是從您
    收到判決以後起算。
二、如果您是被告而對本判決不服，可以在您收到判決後１０天
    內提起上訴，而上訴的目的，既然是希望改變原來的判決，
    所以您的上訴狀一定要記載上訴的具體理由。
三、如果您是被告，也可以在１０天的上訴期間內，先行提出上
    訴狀，但要注意在１０天上訴期間屆滿後的２０天內，向原
    來判決的法院，補提上訴理由狀。
四、如果您有什麼訴訟程序的疑問，可以就近到任何法院的聯合
    服務中心洽詢，也可以依照法律扶助法的規定，向法律扶助
    基金會請求法律扶助。
    法律扶助基金會板橋分會
    　　　地址：臺北縣板橋市○○路○段268號10樓
　　　　　電話：(00)0000-0000
　　　　　傳真：(00)0000-0000
          Email:banciao@laf.org.tw
    法律扶助基金會臺北分會
　　　    地址：臺北市○○○路○段200號6樓
　　　　　電話：(00)0000-0000
　　　　　傳真：(00)0000-0000
　　　　　Email:taipei@laf.org.tw
